臺灣高等法院民事判決　　　　　　　　 96年度消上易字第5號
上　訴　人　乙○○
被　上訴人　長虹建設股份有限公司
兼　　　上
法定代理人　甲○○
被　上訴人　伊邦開發股份有限公司
兼　　　上
法定代理人　丙○○
上四人共同
訴訟代理人　鍾開榮律師
上列當事人間請求損害賠償事件，上訴人對於中華民國96年6月2
8日臺灣臺北地方法院96年度消字第2號第一審判決提起上訴，並
為訴之減縮，本院於96年9月19日言詞辯論終結，判決如下：
    主      文
上訴駁回。
第二審訴訟費用由上訴人負擔。
    事實及理由
壹、程序部分
    上訴人於原審訴之聲明為：(一)被上訴人丙○○、長虹建設股
    份有限公司應連帶給付上訴人新台幣（下同）80萬元，及自
    準備書三狀繕本送達翌日起，按週年利率5%計算之利息。(二)
    被上訴人甲○○、長虹建設股份有限公司應連帶給付上訴人
    80萬元，及自準備書三狀繕本送達翌日起，按週年利率5%計
    算之利息。(三)被上訴人長虹建設股份有限公司、伊邦開發股
    份有限公司應連帶給付上訴人80萬元，及自準備書三狀繕本
    送達翌日起，按週年利率5%計算之利息。（原審卷241至242
    頁）。嗣上訴於本院，僅就前開240 萬元其中24萬元提起上
    訴，復於民國（下同）96年9 月14日擴張其上訴聲明，就原
    審關於駁回上訴人在第一審160 萬元本息部分提起上訴（本
    院卷第8至9頁、第63至64頁）。核係擴張或減縮應受判決事
    項之聲明，依民事訴訟法第446條第1項但書、第255條第1項
    第3款規定，應予准許，合先敘明。
貳、實體部分
一、上訴人起訴主張：
  (一)被上訴人丙○○為被上訴人長虹建設股份有限公司（以下簡
    稱長虹公司）實際所控制之公司即被上訴人伊邦開發股份有
    限公司（以下簡稱伊邦公司）之負責人，被上訴人長虹公司
    於93年10月間於臺北巿內湖地區○○○路○段296巷65號之土
    地上搭建樣品屋，並推出共分三期之「長虹春曉」預售房屋
    （以下簡稱系爭預售屋），其工地坐落於臺北巿內湖區○○
    段○○段21之2、3等地號，上訴人經由銷售業務人員即訴外
    人鮑素珍、李淑芬引導參觀系爭預售屋之樣品屋，因樣品屋
    之裝潢寬敞明亮、豪華氣派，且訴外人鮑素珍、李淑芬再三
    強調預售屋乃被上訴人長虹公司自行販賣，並未委託代銷公
    司銷售，房屋興建完成後之大小規格與樣品屋完全相同，僅
    隔間部分可以自行更改，上訴人思及被上訴人長虹公司係股
    票上市，信用卓越，遂決定購買系爭預售屋松林區編號A1棟
    7 樓、面積61坪之房屋（以下簡稱系爭房屋），並於93年10
    月23日與被上訴人長虹公司簽訂買賣契約書，同時交付訂金
    及簽約金214萬元。
  (二)然上訴人於94年1月4日及94年1月5日至上開樣品屋測量面積
    發現尺寸有異，始知悉被上訴人伊邦公司與長虹公司利用虛
    灌坪數之樣品屋欺矇消費者，詎訴外人鮑素珍竟稱「那個工
    地不灌水！」，而被上訴人長虹公司之經理即訴外人侯裕鴻
    更表示願意退錢，惟上訴人予以拒絕。上訴人復於94年1月7
    日上午9 時許前往該預售屋處，適見訴外人侯裕鴻指揮挖土
    機司機欲拆除該樣品屋以湮滅不法事證，乃與訴外人賴霈菱
    欲阻止拆除該樣品屋，然訴外人侯裕鴻明知訴外人賴霈菱欲
    進入該樣品屋內，竟用力推擠樣品屋之鋼製大門，以防阻訴
    外人賴霈菱進入樣品屋內，致其手臂遭大門夾傷，案雖經臺
    灣士林地方法院檢察署檢察官以95年度偵續字第69號為不起
    訴處分，然已經上訴人聲請交付審判在案。
  (三)上訴人於94年1月8日下午接獲被上訴人丙○○來電，被上訴
    人丙○○以兇狠語氣表示「嘸你嘜按奈」、「我服務到家有
    什麼不對」、「我現在在你ㄉㄠ（家）等你」、「哪是因為
    這個代誌，影響到我和長虹ㄟ關係，我ㄟ來找你。」，上訴
    人恐遭不測，遂堅持須至上訴人所任職之法律事務所洽談和
    解。然被上訴人丙○○及訴外人江建瑜於94年1月10日至上
    訴人事務所洽談和解時，上訴人表示同意以訴外人鮑素珍所
    提出加倍退款條件成立和解，詎被上訴人丙○○竟稱「錢，
    有時是這樣啦，講一個比較難聽的，拿得到要用得到啦」、
    「像南亞大地震啦」、「若說我是因為你來拆屋，我那房子
    1千萬啦，若真正我是因為你來拆屋，那按捺這個事情更加
    困擾。」等語恐嚇上訴人，致上訴人心生畏懼，使上訴人就
    之後25萬元和解金亦不敢收取，被上訴人丙○○自足以構成
    刑法第305條及第346條第2 項規定之恐嚇危害安全罪及單純
    恐嚇罪。
  (四)被上訴人丙○○就其與被上訴人甲○○及訴外人侯裕鴻所涉
    之共同連續詐騙案，於上訴人之法律事務所出言恐嚇、脅迫
    身為執業律師之上訴人，致上訴人心生畏懼，自屬對上訴人
    自由權之侵害，且情節重大者，上訴人爰依民法第184條、
    第185條、第188條、第195條，請求被上訴人丙○○及被上
    訴人長虹公司連帶賠償上訴人80萬元之精神損害賠償。又訴
    外人侯裕鴻縱稱其擔任被上訴人伊邦公司之業務經理，然上
    訴人於參觀系爭預售屋之樣品屋時，銷售人員即訴外人鮑素
    珍及李淑芬一再強調系爭預售屋乃被上訴人長虹公司自行販
    賣，並未委託代銷公司銷售，可知被上訴人伊邦公司顯係被
    上訴人長虹公司轉投資所控制之公司，而被上訴人丙○○則
    受僱於被上訴人長虹公司，上訴人爰依消費者保護法第51條
    、公司法第23條等規定，請求被上訴人甲○○及被上訴人長
    虹公司連帶給付上訴人80萬元之精神損害賠償，並依消費者
    保護法第7條、第51條等規定，請求被上訴人長虹公司及伊
    邦公司連帶給付上訴人80萬元之精神損害賠償；亦即就消費
    者保護法第51條規定之2倍懲罰性賠償金，由被上訴人甲○
    ○依公司法第23條規定，與被上訴人長虹公司連帶負擔一半
    ，其餘由被上訴人長虹公司及被上訴人伊邦公司依消費者保
    護法第7條規定連帶負擔。
  (五)求為判決：1.被上訴人丙○○、長虹公司應連帶給付上訴人
    80萬元，及自本訴狀繕本送達翌日起，按週年利率5%計算之
    利息。2.被上訴人甲○○、長虹公司應連帶給付上訴人80萬
    元，及自本訴狀繕本送達翌日起，按週年利率5%計算之利息
    。3.被上訴人長虹公司、伊邦公司應連帶給付上訴人80萬元
    ，及自本訴狀繕本送達翌日起，按週年利率5%計算之利息。
    4.如認本件為消費訴訟，請依職權宣告假執行；如認本件非
    消費訴訟，上訴人願供擔保，請准宣告假執行。
二、被上訴人則以：
  (一)臺灣士林地方法院檢察署94年度偵字第2963號、第104 號不
    起訴處分書及臺灣高等法院檢察署95年度上聲議字第1029號
    駁回書，已經認定：依被上訴人長虹公司與伊邦公司簽訂之
    房地委託廣告銷售合約書第1條、第8條之約定，系爭預售屋
    之銷售業務係由被上訴人伊邦公司負責，樣品屋亦由被上訴
    人伊邦公司負責建造，被上訴人甲○○既非被上訴人伊邦公
    司員工，亦不負責銷售業務，被上訴人甲○○稱樣品屋非被
    上訴人長虹公司建造，對樣品屋設計建造之過程並不知情，
    應堪採信等情。上開不起訴處分書及駁回書復以上訴人與被
    上訴人長虹公司所簽訂之房屋及土地買賣契約書第1 條約定
    、第3條第3點及上訴人係執業律師，具有法律專業能力，對
    於契約文義之認知程度較一般人高，而認定上訴人就上開契
    約所約定之意義知悉甚詳，自應知悉該預售屋買賣之樣品屋
    僅供參考之用，而實際交易之面積，仍應以契約定之。是上
    訴人與被上訴人長虹公司所簽訂之買賣契約甚為明確，被上
    訴人丙○○、甲○○並無任何詐欺不法之犯罪行為。
  (二)由上訴人所提出94年1 月10日涉嫌恐嚇之錄音光碟譯文文句
    前後語氣、譯文全部意旨及洽談對象，可知均係洽談和解之
    內容。而恐嚇罪之行為，須以加害生命、身體、自由、名譽
    、財產等事通知他人，使發生畏懼，行為人所通知之惡害必
    須為行為人所能左右控制，且在客觀上，一般人均認為以對
    人構成危害者。本件被上訴人丙○○所言「南亞大地震」係
    屬天災人禍，非其能力所能左右控制之情事，且上開錄音帶
    及譯文並無上訴人所稱「嘸你麥按奈」、「我服務到家有什
    麼不對？」、「我現在在你ㄉㄠ（家）等你」、「哪是因為
    這個代誌，影響到我和長虹ㄟ關係，我ㄟ來找你」等內容，
    足見被上訴人丙○○自始並無任何恐嚇及意圖不法所有之主
    觀犯意。復以上開二次洽談均在上訴人之律師事務所進行，
    而上訴人於譯文內容所呈現之「哈！哈！哈！」語態及於刑
    事告訴與民事諸多訴訟之強烈主張，均足見其自我主張條件
    之態度甚為強烈，並無任何心生畏懼之情形，是被上訴人丙
    ○○並未觸犯刑法第305條、第346條恐嚇取財之規定，上訴
    人請求其賠償80萬元，自屬於法無據。
  (三)再者，被上訴人丙○○係被上訴人伊邦公司之法定代理人，
    被上訴人甲○○係被上訴人長虹公司之法定代理人，被上訴
    人伊邦公司與被上訴人長虹公司則簽有房地委託廣告銷售合
    約書。而被上訴人丙○○並非被告長虹公司之受僱人，上訴
    人於刑事告訴之偵查程序中早已知悉，詎上訴人仍片面羅織
    不實之情節，主張被上訴人長虹公司應依民法第188條規定
    ，與被上訴人丙○○連帶賠償其精神損害80萬元，自於法無
    據。
  (四)至上訴人另主張被上訴人長虹公司、伊邦公司應依據消費者
    保護法第7條、第51條等規定，對於上訴人負擔損害賠償責
    任，被上訴人甲○○就此依據公司法第23條之規定，應與被
    上訴人長虹公司負擔連帶賠償責任云云，並未具體指出此部
    分與其所主張被上訴人丙○○之恐嚇行為間有何關係等語，
    資為抗辯。
三、原審為上訴人敗訴之判決，上訴人提起上訴，並為訴之減縮
    ，上訴聲明為：(一)原判決駁回上訴人在第一審160 萬元正及
    其法定利息部分之訴與該部分假執行之聲請暨命負擔該部訴
    訟費用之裁判均廢棄。(二)前項廢棄部分，被上訴人丙○○、
    長虹公司應連帶給付上訴人60萬元整暨自96年9 月14日民事
    準備書三狀繕本送達翌日起至清償之日止按年息5%計算之利
    息。(三)第一項廢棄部分，被上訴人甲○○、長虹公司應連帶
    給付上訴人50萬元整暨自96年9月14日民事準備書三狀繕本
    送達翌日起至清償之日止按年息5%計算之利息。(四)第一項廢
    棄部分，被上訴人長虹公司、伊邦公司應連帶給付上訴人50
    萬元整暨自96年9 月14日民事準備書三狀繕本送達翌日起至
    清償之日止按年息5%計算之利息。(五)本件為消費訴訟，請依
    職權（如認非消費訴訟請准供擔保）宣告假執行。被上訴人
    共同答辯聲明：(一)上訴駁回。(二)被上訴人如受不利判決，請
    准供擔保准免假執行。
四、本件不爭執事項：
  (一)上訴人於93年10月23日與被上訴人長虹公司簽訂買賣契約書
    ，購買系爭預售屋中之系爭房屋。
  (二)上訴人嗣質疑系爭預售屋之樣品屋之尺寸有誤，於94年1月7
    日至現場阻止樣品屋拆除工作時，與現場人員發生爭執，上
    訴人友人即訴外人賴霈菱於過程中受傷。
  (三)被上訴人丙○○於94年1月10日至臺北市○○路160巷1號1樓
    上訴人任職之「博大聯合法律事務所」，與上訴人及訴外人
    賴霈菱洽商有關購屋糾紛之後續處理事宜。
五、本件爭點：
  (一)被上訴人丙○○與被上訴人長虹公司之間，是否具備民法第
    188條所規範之受僱人與僱用人關係？
  (二)上訴人所主張被上訴人丙○○對於上訴人之恐嚇行為，是否
    有消費者保護法之適用？
  (三)被上訴人丙○○是否確有恐嚇上訴人之侵權行為？
六、上訴人依據民法第184條、第185條、第188條、第195條規定
    請求被上訴人丙○○、長虹公司連帶賠償部分：
  (一)按因故意或過失，不法侵害他人之權利者，負損害賠償責任
    。不法侵害他人之身體、健康、名譽、自由、信用、隱私、
    貞操或不法侵害其他人格法益而情節重大者，被害人雖非財
    產上之損害，亦得請求賠償相當之金額。民法第184條第1項
    前段、第195條第1項前段定有明文。所謂侵害他人之自由，
    並不以剝奪他人之行動或限制其行動自由為限，即以強暴、
    脅迫之方法，影響他人之意思決定，或對其身心加以威脅，
    使生危害，亦包括在內（最高法院81年台上字第2462號判決
    意旨參照）。次按刑法第305 條之恐嚇罪，所稱以加害生命
    、身體、自由、名譽、財產之事，恐嚇他人者，係指以使人
    生畏怖心為目的，而通知將加惡害之旨於被害人而言。若僅
    在外揚言加害，並未對於被害人為惡害之通知，尚難構成本
    罪。刑法第305 條所謂致生危害於安全，係指受惡害之通知
    者，因其恐嚇，生安全上之危險與實害而言。有最高法院52
    年台上字第751 號、26年渝非字第15號判例要旨可參。經查
    ：
    1.上訴人主張於94年1月8日下午接獲被上訴人丙○○以電話
      向上訴人表示：「嘸你嘜按奈」、「我服務到家有什麼不
      對」、「我現在在你ㄉㄠ（家）等你」、「哪是因為這個
      代誌，影響到我和長虹ㄟ關係，我ㄟ來找你。」等語，為
      被上訴人丙○○所否認。上訴人未立證證明被上訴人丙○
      ○確實有向上訴人表示前開話語，是上訴人此部分主張，
      不能信為真實。
    2.上訴人主張被上訴人丙○○於94年1 月10日至上訴人任職
      之事務所洽談和解時，向上訴人表示：「錢，有時是這樣
      啦，講一個比較難聽的，拿得到要用得到啦」、「像南亞
      大地震啦」、「若說我是因為你來拆屋，我那房子1千萬
      啦，若真正我是因為你來拆屋，那按捺這個事情更加困擾
      。」，前開言語有錄音光碟及錄音譯文在卷可稽（原審卷
      第34至44頁），並經被上訴人檢閱錄音光碟及譯文後表示
      不爭執（原審卷第240 頁）。詳閱該日錄音譯文，出席者
      有上訴人、被上訴人丙○○、訴外人賴霈菱、江建瑜，整
      場談話內容係上訴人與被上訴人丙○○討論如何解決房屋
      買賣坪數不實之糾紛，於上訴人主張應加倍退錢時，被上
      訴人丙○○與上訴人間對話略為：「被上訴人丙○○：『
      我為什麼要加倍退你錢，鮑小姐有這樣說嗎？』，上訴人
      ：『好沒關係，你們一定要這樣我也沒辦法』，被上訴人
      丙○○：『因為這是這樣，我不知道你所謂的加倍退還是
      什麼啦，其實也不是什麼的事情，甘就要一定這樣處理？
      』，上訴人：『我說的條件你都不接受，那有什麼辦法呢
      。』，被上訴人丙○○：『你那要這樣我也沒意見啦，錢
      ，你若要得（取），我現在開開給你啦，你那要那麼做我
      也沒意見，我就現在開給你呀。錢，有時是這樣啦，講一
      個比較難聽的，拿得到要用得到啦。』，上訴人：『你這
      是什麼意思』，被上訴人丙○○：『像南亞大地震啦。』
      ，訴外人賴霈菱：『好像沒那麼單純吧。』，被上訴人丙
      ○○：『我是沒這麼想啦，你若要這麼想，我也沒意見啦
      ，但是就是這樣，說一個合情合理合法的啦。』，上訴人
      ：『哼哼合情合理合法？』，被上訴人丙○○：『我跟你
      說啦，曾律師，我今天來這裡跟你說，我是有誠意啦。』
      ，上訴人：『有誠意，那你覺得怎麼樣，我的條件你都不
      同意。』，被上訴人丙○○：『你開那種條件喔。』……
      」（原審卷第39頁）。前開被上訴人丙○○所稱南亞大地
      震，係因上訴人追問所回覆，而地震災害非人力所能加諸
      於他人，被上訴人丙○○並未有加害上訴人生命、身體、
      自由、名譽、財產之事之陳述，故關於南亞大地震之形容
      詞彙亦無從依附強調該加害行為；又該日洽談和解並未得
      出共識，被上訴人丙○○亦未以剝奪他人之行動或限制其
      行動自由而達成協商和解條件，亦即被上訴人丙○○並未
      以強暴、脅迫之方法，影響上訴人之意思決定，或對其身
      心加以威脅。至被上訴人丙○○另向上訴人表示：「若說
      我是因為你來拆屋，我那房子1千萬啦，若真正我是因為
      你來拆屋，那按捺這個事情會更加困擾。」（原審卷第44
      頁），不能認被上訴人丙○○有加害上訴人生命、身體、
      自由、名譽、財產之意思。
    3.上訴人提出94年1月12日之對談紀錄，稱伊不敢承諾收取
      刑事詐欺案和解金25萬元云云，然詳閱該對談紀錄，上訴
      人仍就和解條件及確保和解金收取等節詳加考量及斟酌，
      並向被上訴人丙○○表示不要未經同意至上訴人家中，或
      請他人轉話給被上訴人丙○○不要直接打電話給上訴人（
      本院卷第29 至33頁），不能以此推論被上訴人丙○○前
      開94年1月10日之言行，係加害上訴人生命、身體、自由
      、名譽、財產等之恐嚇行為，致上訴人自由權受侵害。
    4.綜上，上訴人主張被上訴人丙○○有恐嚇行為，致伊之自
      由權受侵害，應負侵權行為損害賠償責任，為無理由。
  (二)按稱僱傭者，謂當事人約定，一方於一定或不定之期限內為
    他方服勞務，他方給付報酬之契約。民法第482 條定有明文
    。次按民法第188條第1項所謂受僱人，並非僅限於僱傭契約
    所稱之受僱人，凡客觀上被他人使用為之服務勞務而受其監
    督者均係受僱人（最高法院57年台上字第1663號判例要旨參
    照）。是民法第188 條所規範之僱用人與受僱人關係，係指
    僱用人與受僱人間約定受僱人於一定或不定之期限內為僱用
    人服勞務，由僱用人給付報酬之僱傭契約，或受僱人於客觀
    上已有被僱用人使用為之服勞務，且僱用人對於該受僱人有
    選任、監督權利之情形。查被上訴人丙○○90年度至94年度
    綜合所得稅核定資料內並無任何由被上訴人長虹公司給付之
    薪資所得，有財政部臺北市國稅局綜合所得稅核定資料清單
    附卷可稽（原審卷第156至169頁）；次查，被上訴人丙○○
    抗辯被上訴人伊邦公司係與被上訴人長虹公司簽有房地委託
    廣告銷售合約書，始於現場負責銷售被上訴人長虹公司推出
    之系爭預售屋等語，據其提出廣告代銷合約書影本在卷可稽
    （原審卷第120至125頁），是足認被上訴人丙○○係基於被
    上訴人伊邦公司之利益，始處理有關系爭預售屋之事宜；上
    訴人復未提出其他關於被上訴人長虹公司實際上對於被上訴
    人丙○○之行為具有選任、監督權利之證據，揆諸首揭說明
    ，不能僅以被上訴人丙○○從事銷售被上訴人長虹公司所推
    出系爭預售屋之事實，逕以推論被上訴人丙○○與被上訴人
    長虹公司之間為民法第188 條所規範之受僱人與僱用人關係
    。又上訴人未立證證明被上訴人長虹公司為被上訴人伊邦公
    司之控制公司，則上訴人以此推論被上訴人長虹公司為被上
    訴人丙○○之實際僱用人，亦非可採。
  (三)綜上，上訴人依據民法第184條、第185條、第188條、第195
    條規定，請求被上訴人丙○○及長虹公司連帶賠償其非財產
    上損害，為無理由。
七、上訴人依據消費者保護法第7 條、第51條及公司法第23條規
    定請求被上訴人甲○○、長虹公司連帶賠償，及請求被上訴
    人長虹公司、伊邦公司連帶賠償部分：
    按從事設計、生產、製造商品或提供服務之企業經營者，於
    提供商品流通進入市場，或提供服務時，應確保該商品或服
    務，符合當時科技或專業水準可合理期待之安全性。商品或
    服務具有危害消費者生命、身體、健康、財產之可能者，應
    於明顯處為警告標示及緊急處理危險之方法。企業經營者違
    反前二項規定，致生損害於消費者或第三人時，應負連帶賠
    償責任。但企業經營者能證明其無過失者，法院得減輕其賠
    償責任。消費者保護法第7條定有明文。經查，上訴人主張
    被上訴人丙○○於94年1月8日下午於電話通話中出言恐嚇「
    嘸你嘜按奈」、「我服務到家有什麼不對」、「我現在在你
    ㄉㄠ（家）等你」、「哪是因為這個代誌，影響到我和長虹
    ㄟ關係，我ㄟ來找你。」，及被上訴人丙○○於94年1月10
    日於上訴人所任職法律事務所，有出言恐嚇上訴人「錢，有
    時是這樣啦，講一個比較難聽的，拿得到要用得到啦」、「
    像南亞大地震啦」、「若說我是因為你來拆屋，我那房子1
    千萬啦，若真正我是因為你來拆屋，那按捺這個事情更加困
    擾。」等行為，核屬被上訴人丙○○與上訴人洽談和解事宜
    時所發生之糾紛，均非屬被上訴人長虹公司或被上訴人伊邦
    公司所提供之商品或服務之範疇，揆諸前揭說明，上訴人主
    張被上訴人丙○○前開行為，既非被上訴人長虹公司及被上
    訴人伊邦公司所提供之商品或服務，被上訴人長虹公司及伊
    邦公司就被上訴人丙○○前開行為，自無消費者保護法規範
    企業經營者損害賠償責任規定之適用。從而，上訴人依據消
    費者保護法第51條、第7條、公司法第23條規定，請求被上
    訴人甲○○、長虹公司連帶賠償50萬元本息，及請求被上訴
    人長虹公司、伊邦公司連帶賠償50萬元本息部分，均屬無據
    。
八、被上訴人丙○○之言論不能認有加害上訴人生命、身體、自
    由、名譽、財產之意思，或使上訴人意思決定受到限制，被
    上訴人丙○○既無侵權行為，且被上訴人丙○○與被上訴人
    長虹公司之間，非為民法第188條所規範之受僱人與僱用人
    關係，本件亦無消費者保護法之適用。從而，上訴人依據民
    法第184條、第185條、第188條、第195條，及消費者保護法
    第7 條、第51條，與公司法第23條等規定，請求(一)被上訴人
    丙○○、長虹公司應連帶給付上訴人60萬元本息、(二)被上訴
    人甲○○、長虹公司應連帶給付上訴人50萬元本息、(三)被上
    訴人長虹公司、伊邦公司應連帶給付上訴人50萬元本息，均
    無理由。
九、綜上所述，上訴人主張被上訴人丙○○有侵權行為，為不足
    採。從而，上訴人主張本於侵權行為、消費者保護法、公司
    法之法律關係，請求被上訴人連帶賠償其損害，為無理由，
    不應准許。原審為上訴人敗訴之判決，及駁回其假執行之聲
    請，並無不合。上訴意旨指摘原判決不當，求予廢棄改判，
    為無理由，應予駁回。
十、本件事證已臻明確，兩造其餘攻擊防禦方法及未經援用之舉
    證，經審酌核與本件判決結果不生影響，不再一一論述，附
    此敘明。
十一、據上論結，本件上訴為無理由，依民事訴訟法第449條第1
      項、第78條，判決如主文。
中　　華　　民　　國　　96　　年　　10 　　月　　3　　日
                      民事第二庭
                        審判長法  官 吳謙仁
                              法  官 蘇瑞華
                              法  官 李瓊蔭
正本係照原本作成。
如不服本判決，應於收受送達後20日內向本院提出上訴書狀，其
未表明上訴理由者，應於提出上訴後20日內向本院補提理由書狀
（均須按他造當事人之人數附繕本）上訴時應提出委任律師或具
有律師資格之人之委任狀；委任有律師資格者，另應附具律師資
格證書及釋明委任人與受任人有民事訴訟法第466條之1第1項但
書或第2項（詳附註）所定關係之釋明文書影本。
中　　華　　民　　國　　96　　年　　10　　月　　4 　　日
  　　　　　　　　　　　　　　書記官 王才生
附註：
民事訴訟法第466條之1（第1項、第2項）：
對於第二審判決上訴，上訴人應委任律師為訴訟代理人。但上訴
人或其他法定代理人具有律師資格者，不在此限。
上訴人之配偶、三親等內之血親、二親等內之姻親，或上訴人為
法人、中央或地方機關時，其所屬專任人員具有律師資格並經法
院認為適當者，亦得為第三審訴訟代理人。
